臺灣桃園地方法院刑事判決　　　　　　 109年度訴字第1288號
公　訴　人　臺灣桃園地方檢察署檢察官
被　　　告　鄭瑞治


選任辯護人　何啟熏律師
上列被告因違反毒品危害防制條例案件，經檢察官提起公訴（10
9 年度偵字第24765 號）及移送併辦（110 年度偵字第5902號、
第5903號），本院判決如下：
    主  文
鄭瑞治犯如附表一編號㈠至所示之罪，所處之刑及沒收之宣告
各如附表一編號㈠至主文欄所示。應執行有期徒刑拾壹年。沒
收部分併執行之。
    事  實
一、鄭瑞治基於販賣第二級毒品愷他命以營利之犯意，分別於附
    表一上開各編號之「交易時間、地點/ 購毒者」欄所示時間
    、地點，與附表一上開各編號之「交易時間、地點/ 購毒者
    」欄所示購毒者，以附表一上開各編號之「交易方式」、「
    通聯時間」欄所示時間聯繫及方式進行交易，而販賣如表一
    上開各編號之「毒品數量/ 價格」所示之第二級毒品甲基安
    非他命予附表一上開各編號所示之購毒者。嗣為警拘提，並
    扣得如附表二「物品名稱」欄所示物品。
二、案經臺灣桃園地方檢察署檢察官指揮臺中市政府警察局大甲
    分局報告偵查後起訴及移送併辦。
    理  由
壹、證據能力：
一、按被告以外之人於審判外之陳述，雖不符刑事訴訟法第159
    條之1 至之4 等4 條之規定，而經當事人於審判程序同意作
    為證據，法院審酌該言詞陳述或書面陳述作成時之情況，認
    為適當者，亦得為證據；當事人、代理人或辯護人於法院調
    查證據時，知有刑事訴訟法第159 條第1 項不得為證據之情
    形，而未於言詞辯論終結前聲明異議者，視為有前項之同意
    ，同法第159 條之5 定有明文。立法意旨在於傳聞證據未經
    當事人之反對詰問予以核實，原則上先予排除。惟若當事人
    已放棄反對詰問權，於審判程序中表明同意該等傳聞證據可
    作為證據；或於言詞辯論終結前未聲明異議，基於尊重當事
    人對傳聞證據之處分權，及證據資料愈豐富，愈有助於真實
    發見之理念，且強化言詞辯論主義，使訴訟程序得以順暢進
    行，上開傳聞證據亦均具有證據能力。經查：本案檢察官、
    被告鄭瑞治及其辯護人於本院準備程序時，就本判決所引用
    審判外之言詞或書面陳述，均同意將之作為證據（109 年度
    訴字第1288號卷，下稱訴字卷，第62至63頁），亦未於言詞
    辯論終結前聲明異議，本院審酌上開證據資料製作時之情況
    ，尚無違法取得及證明力明顯過低之瑕疵，認以之作為證據
    應屬適當，且上開各該證據均經本院於審判期日依法進行證
    據之調查、辯論，被告於訴訟上之防禦權，已受保障，故上
    開證據資料均有證據能力。
二、另本院以下所引用之非供述證據，均與本案事實具有自然關
    聯性，且核屬書證、物證性質，又查無事證足認有違背法定
    程序或經偽造、變造所取得等證據排除之情事，復經本院依
    刑事訴訟法第164 條、第165 條踐行物證、書證之調查程序
    ，況公訴人、被告及其辯護人對此部分之證據能力亦均不爭
    執，是堪認均有證據能力。
貳、實體部分：
一、認定事實之理由及依據：
㈠、上揭事實，業據被告鄭瑞治於偵訊、本院訊問、準備程序及
    審理時均坦承不諱（109 年度偵字第24765 號卷二，第137
    至138 、284 至286 頁；訴字卷，第36至39、62、141 頁）
    ，核與附表一各編號之「證據資料」欄所示之證人之證述內
    容相吻（詳見附表一各編號之「證據資料」欄），復有臺中
    市政府警察局大甲分局偵查報告、手機翻拍照片、車輛詳細
    資料報表、通聯調閱查詢單、臺中市政府警察局大甲分局搜
    索扣押筆錄、扣押物品目錄表、搜索現場及現場扣押物品照
    片、指認犯罪嫌疑人紀錄表、臺中市政府警察局大甲分局譯
    文表、蒐證照片、台灣自來水公司第二區管理處服務所資訊
    網頁資料及GOOGLE MAP路程距離查詢、GOOGLE MAP搜尋網頁
    擷圖（109 年度他字第1580號卷，下稱他字第1580號卷，第
    5 至6 、57至61、83、87至88、111 至113 、115 至117 、
    125 至138 頁；109 年偵字第24765 號卷一，下稱偵字第00
    000 號卷一，第45至51、55至61、85至92、97、99至123 、
    163 至173 、175 、211 至213 、215 至216 、261 至326
    頁；偵字第24765 號卷二，第57、109 至116 、125 、165
    、167 至193 、195 至207 、213 、245 至251 、277 頁；
    110 年度偵字第5902號卷，下稱偵字第5902號卷，第29、49
    至56、57至59、61至62頁；110 年度偵字第5903號卷，下稱
    偵字第5903號卷，第41至46、49至55、57至63、65至66、10
    3 、107 至119 、123 、129 、149 至157 、159 至167 、
    211 至219 、221 至247 、249 至253 、255 、293 至303
    、305 、307 至317 、363 至367 頁）在卷可稽，足認被告
    前開任意性之自白，核與上揭事實相符，應值採信。
㈡、按販賣毒品之所謂販賣行為，須行為人主觀上有營利意圖，
    且客觀上有販入或賣出毒品行為，即足構成，至於實際上是
    否已經獲利，則非所問；必也始終無營利之意思，而以原價
    或低於原價有償讓與他人，方難謂為販賣行為，而僅得以轉
    讓罪論處（參照最高法院93年度台上字第1651號判決）。另
    按毒品本無一定之公定價格，而每次買賣之價格，或隨供需
    雙方之資力、關係之深淺、需求之數量、貨源之充裕與否、
    販賣者對於資金之需求程度，以及政府查緝之態度，進而為
    各種不同之風險評估，而為機動性之調整，是其價格標準，
    自非一成不變，且販賣者從各種「價差」或「量差」或「純
    度」謀取利潤方式，亦有差異，然其所圖利益之非法販賣行
    為目的，則無二致。而一般民眾普遍認知毒品為非法交易，
    向為政府查禁重罰，衡諸常情，倘非有利可圖，絕無平白甘
    冒被查獲重罰風險之理，從而，舉凡其有償交易，除足反證
    其確另基於某種非圖利本意之關係外，通常尚難因無法查悉
    其買進、賣出之差價，而推諉無營利之意思，或阻卻販賣犯
    行之追訴。故凡為販賣之不法行為者，其販入之價格必較售
    出之價格低廉，而有從中賺取買賣差價牟利之意圖及事實，
    應屬符合論理法則而不違背社會通常經驗之合理判斷。被告
    均為智識正常之人，對於毒品交易為檢警機關嚴予取締之犯
    罪當知之甚稔，苟無利可圖，應無甘冒被查緝法辦重刑之極
    大風險而為之，從而，本案被告之販賣毒品犯行，確係為從
    中牟利，堪認被告主觀上具有營利之意圖無訛。
㈢、綜上，本案事證明確，被告上開犯行均堪以認定，皆應予依
    法論科。
二、新舊法比較：
    按行為後法律有變更者，適用行為時之法律，但行為後之法
    律有利於行為人者，適用最有利於行為人之法律，刑法第2
    條第1 項定有明文；比較時應就與罪刑有關之共犯、未遂犯
    、想像競合犯、牽連犯、連續犯、結合犯，以及累犯加重、
    自首減輕暨其他法定加減原因（如身分加減）與加減例等一
    切情形，綜其全部罪刑之結果而為比較（最高法院107 年度
    台上字第3758號判決意旨參照）。被告為本案關於附表一編
    號㈠至所示販賣第二級毒品犯行後，毒品危害防制條例第
    4 條第第3 項、第9 條第3 項、第17條第2 項規定業於109
    年1 月15日修正公布或增訂，並自同年7 月15日起生效施行
    。經查：
㈠、修正前毒品危害防制條例第4 條第2 項規定：「製造、運輸
    、販賣第二級毒品者，處無期徒刑或七年以上有期徒刑，得
    併科新臺幣一千萬元以下罰金。」，修正後之規定雖未變更
    該條項之構成要件，但提高法定刑為「無期徒刑或十年以上
    有期徒刑，得併科新臺幣一千五百萬元以下罰金。」，經新
    舊法比較後，因上開修正後之毒品危害防制條例相關規定並
    未較有利於被告，故被告就附表一編號1 至18所示販賣第二
    級毒品之犯行，應適用修正前毒品危害防制條例之規定。
㈡、修正前毒品危害防制條例第17條第2 項規定「犯第4 條至第
    8 條之罪於偵查及審判中均自白者，減輕其刑」，修正後則
    規定「犯第4 條至第8 條之罪於偵查及歷次審判中均自白者
    ，減輕其刑」，經比較新舊法結果，修正後毒品危害防制條
    例第17條第2 項規定犯販賣毒品罪者，須於偵查及「歷次」
    審判中均自白，方得依該條規定減輕其刑，相較於修正前除
    偵查中自白外，僅須於審判中曾經自白即可減刑之規定而言
    ，自以修正前毒品危害防制條例第17條第2 項之規定對被告
    較為有利。
㈢、經綜合比較結果，修正後之毒品危害防制條例並未較有利於
    被告，揆諸首揭說明，本件被告就附表一編號㈠至所示販
    賣第二級毒品之犯行，應依刑法第2 條第1 項前段規定，一
    體適用修正前即行為時之毒品危害防制條例第4 條、第17條
    第2 項等相關規定論處。
三、論罪科刑：
㈠、核被告就如附表一編號㈠至所示各次犯行，均係犯修正前
    毒品危害防制條例第4 條第2 項之販賣第二級毒品罪（共18
    罪）；就如附表編號至所示各次犯行，均係犯現行毒品
    危害防制條例第4 條第2 項之販賣第二級毒品罪（共4 罪）
    。被告前開各次販賣第二級毒品前而分別持有第二級毒品之
    低度行為，均為各該次販賣第二級毒品之高度行為所吸收，
    皆不另論罪。
㈡、被告就附表一編號1 至22之販賣第二級毒品罪（共22罪），
    犯意各別，行為互殊，均應予分論併罰。
㈢、按修正前毒品危害防制條例第17條第2 項規定：「犯第4 條
    至第8 條之罪於偵查及審判中均自白者，減輕其刑」，其立
    法目的係為使犯該條例第4 條至第8 條案件之刑事訴訟程序
    儘早確定，並鼓勵被告自白認罪，以開啟其自新之路，爰對
    犯上開罪名之被告，於偵查及審判中均自白時，採行寬厚之
    刑事政策。所謂「自白」乃指被告於刑事追訴機關發覺其犯
    行後，自動供述不利於己之犯罪事實之謂（最高法院101 年
    度台上字第473 號判決參照）。經查，被告於偵查中及本院
    準備程序、審理中就附表一編號㈠、㈡、㈣至㈥、㈨、、
    至、至部分均坦承販賣第二級毒品犯行（偵字第00
    000 號卷二，第283 至286 頁；訴字卷，第36至37、162 頁
    ），爰就附表一編號㈠、㈡、㈣至㈥、㈨、、至部分
    依修正前毒品危害防制條例第17條第2 項之規定，減輕其刑
    ；就附表一編號至部分依現行毒品危害防制條例第17條
    第2 項之規定，減輕其刑。
㈣、另經本院詢問臺中市政府警察局大甲分局、臺灣桃園地方檢
    察署是否因被告之供述查獲毒品來源，據其等函覆並未能查
    獲上游，有臺中市政府警察局大甲分局110 年5 月26日中市
    警甲分偵字第1100014183號函、臺灣桃園地方檢察署110 年
    5 月31日桃檢俊仁109 偵24765 字第1109054699號函（訴字
    卷，第93、95頁）在卷可佐，是本件核與毒品危害防制條例
    第17條第1 項規定「供出毒品來源，因而查獲其他正犯或共
    犯者」要件不符，自不得依該規定減輕其刑，併此敘明。
㈤、次按刑法第59條規定犯罪之情狀顯可憫恕，認科以最低度刑
    仍嫌過重者，得酌量減輕其刑，此雖為法院依法得行使裁量
    之事項，然非漫無限制，必須犯罪另有特殊之原因、環境與
    情狀，在客觀上足以引起一般之同情，認為即予宣告法定最
    低度刑期，猶嫌過重者，始有其適用。是以，為此項裁量減
    輕其刑時，必須就被告全部犯罪情狀予以審酌，在客觀上是
    否有足以引起社會上一般人之同情，而可憫恕之情形，始謂
    適法（最高法院88年度台上字第6683號判決意旨可參）。然
    酌以本案被告所欲販賣之毒品對社會治安危害非輕，又販賣
    次數亦非甚少，且其所犯並無特殊之原因與環境，在客觀上
    顯不足以引起一般同情，況被告已於偵審中自白犯罪而有減
    刑之利益，已與刑法第59條所稱犯罪之情狀顯可憫恕，認科
    以最低刑度猶嫌過重之要件不符，自無再依刑法第59條規定
    酌減其刑之餘地，是被告及其辯護人請求依刑法第59條減輕
    其刑，自屬無據。
㈥、爰審酌被告不思努力進取，並知甲基安非他命毒品對於身心
    健康有莫大之戕害，竟為圖私利，犯本件販賣第二級毒品甲
    基安非他命行為，危害國民身心健康及社會風氣，惟念及被
    告犯後終能坦承犯行，態度尚可，參酌其涉案程度、所販賣
    毒品之數量、次數、約定對價、所得金額，暨其素行、生活
    狀況、智識程度、犯罪之動機等一切情狀，分別量處如主文
    所示之刑，並本於罪責相當性之要求，在刑罰內、外部性界
    限範圍內，就本案整體犯罪之非難評價、各行為彼此間之偶
    發性、各行為所侵害法益之專屬性或同一性予以綜合判斷，
    暨斟酌被告犯罪行為之不法與罪責程度、對渠等施以矯正之
    必要性，爰依法酌定被告之應執行刑如主文所示，以資懲儆
    。
四、沒收：
㈠、扣案如附表二編號㈠示之行動電話1 支（含SIM 卡1 張），
    係被告所有，並用於聯繫本案販賣第二級毒品事宜之物，業
    據被告供承在卷（偵字第24765 號卷一，第244 、362 頁；
    訴字卷，第36至37頁），且無刑法第38條之2 第2 項所列之
    情形，爰依毒品危害防制條例第19條第1 項規定，於被告就
    附表一所示各次販賣第二級毒品犯行項下均諭知沒收。
㈡、次按犯罪所得，屬於犯罪行為人者，沒收之，前二項之沒收
    ，於全部或一部不能沒收或不宜執行沒收時，追徵其價額，
    刑法第38條之1 第1 項前段、第3 項定有明文。又因販賣毒
    品所得之款項，均應宣告沒收，不以當場搜獲扣押者為限，
    亦不問販賣所得款項中何部分屬於成本，何部分屬於利潤。
    被告就附表所示各次販賣第二級毒品甲基安非他命所獲取之
    款項，均屬被告之犯罪所得無疑，故上開款項雖未據扣案，
    仍應依刑法第38條之1 第1 項前段、第3 項規定，於被告之
    各次犯行之主文項下宣告沒收，並諭知於全部或一部不能沒
    收或不宜執行沒收時，追徵其價額。
㈢、另扣案如附表二編號㈡、㈢所示之物，依卷附資料尚查無與
    被告本案犯罪有何關連，爰不諭知沒收，併此敘明。
㈣、又被告就上述沒收部分，爰依刑法第40條之2 第1 項規定，
    宣告併執行之。
五、臺灣桃園地方檢察署檢察官110 年度偵字第5902號、第5903
    號移送併辦意旨所載事實，與本案經檢察官起訴之犯罪事實
    ，係同一犯罪事實，本院自應併予審理，附此敘明。
據上論斷，應依刑事訴訟法第第299 條第1 項前段，修正前毒品
危害防制條例第4 條第2 項、第17條第2 項、毒品危害防制條例
第4 條第2 項、第17條第2 項、第19條第1 項，刑法第2 條第1
項前段、第11條、第51條第5 款、第38條之1 第1 項前段、第3
項、第40條之2 第1 項，判決如主文。
本案經檢察官吳怡蒨提起公訴及移送併辦，檢察官李旻蓁到庭執
行職務。
中    華    民    國   110    年    9     月    23    日
                  刑事第十七庭審判長法  官  張明道
                                    法  官  李思緯
                                    法  官  張英尉
以上正本證明與原本無異。
如不服本判決應於收受判決後20日內向本院提出上訴書狀，並應
敘述具體理由。其未敘述上訴理由者，應於上訴期間屆滿後20日
內向本院補提理由書(均須按他造當事人之人數附繕本)「切勿逕
送上級法院」。
                                    書記官  李芝菁
中    華    民    國   110    年    9     月    24    日
附表一：
┌──┬──┬──────┬───────────┬────────┬───────┬─────────────┬────────────────────┐
│編號│起訴│交易時間、地│交易方式              │通聯時間        │毒品數量/     │證據資料                  │主文                                    │
│    │書編│點/購毒者   │                      │                │價格（新臺幣）│                          │                                        │
│    │號  │            │                      │                │              │                          │                                        │
├──┼──┼──────┼───────────┼────────┼───────┼─────────────┼────────────────────┤
│ ㈠ │ 11 │109 年5 月15│證人張阡明於右揭聯絡通│①109 年5 月15日│0.3 公克      │1.證人張阡明於警詢、偵訊之│鄭瑞治販賣第二級毒品，處有期徒刑參年陸月│
│    │    │日下午4 時14│話時間，以其持用門號09│  下午3 時44分許│--------------│  證述（偵字第24765 號卷二│。扣案如附表二編號㈠所示之物沒收；未扣案│
│    │    │分許，桃園市│00000000號之手機聯繫被│②109 年5 月15日│1,000 元      │  ，第137 至138 、228 頁）│之犯罪所得新臺幣壹仟元沒收，於全部或一部│
│    │    │楊梅區高獅路│告鄭瑞治持用門號093740│  下午4 時14分許│              │2.被告鄭瑞治於偵訊及本院審│不能沒收或不宜執行沒收時，追徵其價額。  │
│    │    │與梅高路口  │6444號之手機，欲向鄭瑞│                │              │  理之供述（偵字第24765 號│                                        │
│    │    │------------│治購買右揭毒品，並相約│                │              │  卷二，第284 頁、訴字卷，│                                        │
│    │    │張阡明      │於左揭交易時、地見面，│                │              │  第36至38、62頁）        │                                        │
│    │    │            │鄭瑞治交付右揭毒品後，│                │              │3.臺中市政府警察局大甲分局│                                        │
│    │    │            │證人張阡明交付現金1,00│                │              │  譯文表（偵字第24765 號卷│                                        │
│    │    │            │0 元，而完成交易。    │                │              │  一，第285 頁）          │                                        │
├──┼──┼──────┼───────────┼────────┼───────┼─────────────┼────────────────────┤
│ ㈡ │ 12 │109 年5 月17│證人張阡明於右揭聯絡通│①109 年5 月17日│0.3 公克      │1.證人張阡明於偵訊之證述（│鄭瑞治販賣第二級毒品，處有期徒刑參年陸月│
│    │    │日下午6 時39│話時間，以其持用門號09│  下午6 時20分許│--------------│  偵字第24765 號卷二，第22│。扣案如附表二編號㈠所示之物沒收；未扣案│
│    │    │分許，被告住│00000000號之手機聯繫被│②109 年5 月17日│1,000 元      │  8 至229 頁）            │之犯罪所得新臺幣壹仟元沒收，於全部或一部│
│    │    │處附近路旁  │告鄭瑞治持用門號093740│  下午6 時39分許│              │2.被告鄭瑞治於偵訊及本院審│不能沒收或不宜執行沒收時，追徵其價額。  │
│    │    │------------│6444號之手機，欲向鄭瑞│                │              │  理之供述（偵字第24765 號│                                        │
│    │    │張阡明      │治購買右揭毒品，並相約│                │              │  卷二，第284 頁、訴字卷，│                                        │
│    │    │            │於左揭交易時、地見面，│                │              │  第36至38、62頁）        │                                        │
│    │    │            │鄭瑞治交付右揭毒品後，│                │              │3.臺中市政府警察局大甲分局│                                        │
│    │    │            │證人張阡明於不詳時地交│                │              │  譯文表（偵字第24765 號卷│                                        │
│    │    │            │付現金1,000 元，而完成│                │              │  一，第286 頁）          │                                        │
│    │    │            │交易。                │                │              │                          │                                        │
├──┼──┼──────┼───────────┼────────┼───────┼─────────────┼────────────────────┤
│ ㈢ │13  │109 年5 月20│證人張阡明於右揭聯絡通│①109 年5 月20日│0.6 公克      │1.證人張阡明於警詢、偵訊之│鄭瑞治販賣第二級毒品，處有期徒刑柒年壹月│
│    │    │日下午3 時1 │話時間，以其持用門號09│  下午2 時3 分許│--------------│  證述（偵字第24765 號卷二│。扣案如附表二編號㈠所示之物沒收；未扣案│
│    │    │分許，桃園市│00000000號之手機聯繫被│②109 年5 月20日│2,000 元      │  ，第139 至143 、229 頁）│之犯罪所得新臺幣貳仟元沒收，於全部或一部│
│    │    │觀音區嘉富路│告鄭瑞治持用門號093740│  下午2 時15分許│              │2.被告鄭瑞治於本院審理之供│不能沒收或不宜執行沒收時，追徵其價額。  │
│    │    │------------│6444號之手機，欲向鄭瑞│③109 年5 月20日│              │  述（訴字卷，第36至38、62│                                        │
│    │    │張阡        │治購買右揭毒品，並相約│  下午2 時26分許│              │  頁）                    │                                        │
│    │    │明          │於左揭交易時、地見面，│④109 年5 月20日│              │3.臺中市政府警察局大甲分局│                                        │
│    │    │            │鄭瑞治交付右揭毒品後，│  下午2 時43分許│              │  譯文表（偵字第24765 號卷│                                        │
│    │    │            │證人張阡明交付現金2,00│⑤109 年5 月20日│              │  一，第287 至289 頁）    │                                        │
│    │    │            │0 元，而完成交易。    │  下午2 時48分許│              │4.警員蒐證照片6 張（偵字  │                                        │
│    │    │            │                      │⑥109 年5 月20日│              │  第2476 5號卷二，第203 至│                                        │
│    │    │            │                      │   下午3時1 分許│              │  207 頁）                │                                        │
├──┼──┼──────┼───────────┼────────┼───────┼─────────────┼────────────────────┤
│ ㈣ │6   │109 年5 月21│證人鄭瑞毅於右揭聯絡通│①109 年5 月21日│0.3 公克      │1.證人鄭瑞毅於警詢、偵訊之│鄭瑞治販賣第二級毒品，處有期徒刑參年陸月│
│    │    │日中午12時21│話時間，以其持用門號09│  中午12時21分許│--------------│  證述（偵字第24765 號卷一│。扣案如附表二編號㈠所示之物沒收；未扣案│
│    │    │分許，桃園市│00000000號之手機聯繫被│                │1,000 元      │  ，第145 至146 、186 頁）│之犯罪所得新臺幣壹仟元沒收，於全部或一部│
│    │    │楊梅區梅高路│告鄭瑞治持用門號093740│                │              │2.被告鄭瑞治於偵訊及本院審│不能沒收或不宜執行沒收時，追徵其價額。  │
│    │    │105 巷6 號鄭│6444號之手機，欲向鄭瑞│                │              │  理之供述（偵字第24765 號│                                        │
│    │    │大模公祠堂停│治購買右揭毒品，並相約│                │              │  卷二，第286 頁、訴字卷，│                                        │
│    │    │車場        │於左揭交易時、地見面，│                │              │  第36、38、62頁）        │                                        │
│    │    │------------│鄭瑞治交付右揭毒品後，│                │              │3.臺中市政府警察局大甲分局│                                        │
│    │    │鄭瑞毅      │證人鄭瑞毅交付現金1,00│                │              │  譯文表（偵字第24765 號卷│                                        │
│    │    │            │0 元，而完成交易。    │                │              │  一，第163 頁）          │                                        │
├──┼──┼──────┼───────────┼────────┼───────┼─────────────┼────────────────────┤
│ ㈤ │ 7  │109 年5 月23│證人鄭瑞毅於右揭聯絡通│①109 年5 月23日│0.3 公克      │1.證人鄭瑞毅於警詢、偵訊之│鄭瑞治販賣第二級毒品，處有期徒刑參年陸月│
│    │    │日晚間7 時4 │話時間，以其持用門號09│  下午5 時49分許│--------------│  證述（偵字第24765 號卷一│。扣案如附表二編號㈠所示之物沒收；未扣案│
│    │    │分許，鄭大模│00000000號之手機聯繫被│②109 年5 月23日│1,000 元      │  ，第146 至147 、186 至  │之犯罪所得新臺幣壹仟元沒收，於全部或一部│
│    │    │公祠堂停車場│告鄭瑞治持用門號093740│  晚間7 時4 分許│              │  187 頁）                │不能沒收或不宜執行沒收時，追徵其價額。  │
│    │    │------------│6444號之手機，欲向鄭瑞│                │              │2.被告鄭瑞治於偵訊及本院審│                                        │
│    │    │鄭瑞毅      │治購買右揭毒品，並相約│                │              │  理之供述（偵字第24765 號│                                        │
│    │    │            │於左揭交易時、地見面，│                │              │  卷二，第286 頁、訴字卷，│                                        │
│    │    │            │鄭瑞治交付右揭毒品後，│                │              │  第36、38、62頁）        │                                        │
│    │    │            │證人鄭瑞毅交付現金1,00│                │              │3.臺中市政府警察局大甲分局│                                        │
│    │    │            │0 元，而完成交易。    │                │              │  譯文表（偵字第24765 號卷│                                        │
│    │    │            │                      │                │              │  一，第165 頁）          │                                        │
├──┼──┼──────┼───────────┼────────┼───────┼─────────────┼────────────────────┤
│ ㈥ │ 8  │109 年5 月25│證人鄭瑞毅於右揭聯絡通│①109 年5 月25日│0.3 公克      │1.證人鄭瑞毅於警詢、偵訊之│鄭瑞治販賣第二級毒品，處有期徒刑參年陸月│
│    │    │日下午4 時35│話時間，以其持用門號09│  中午12時56分許│--------------│  證述（偵字第24765 號卷一│。扣案如附表二編號㈠所示之物沒收；未扣案│
│    │    │分許，鄭大模│00000000號之手機聯繫被│②109 年5 月25日│1,000 元      │  ，第147 至148 、187 頁）│之犯罪所得新臺幣壹仟元沒收，於全部或一部│
│    │    │公祠堂停車場│告鄭瑞治持用門號093740│  上午4 時35分許│              │2.被告鄭瑞治於偵訊及本院審│不能沒收或不宜執行沒收時，追徵其價額。  │
│    │    │------------│6444號之手機，欲向鄭瑞│                │              │  理之供述（偵字第24765 號│                                        │
│    │    │鄭瑞毅      │治購買右揭毒品，並相約│                │              │  卷二，第286 頁、訴字卷，│                                        │
│    │    │            │於左揭交易時、地見面，│                │              │  第36、38、62頁）        │                                        │
│    │    │            │鄭瑞治交付右揭毒品後，│                │              │3.臺中市政府警察局大甲分局│                                        │
│    │    │            │證人鄭瑞毅交付現金1,00│                │              │  譯文表（偵字第24765 號卷│                                        │
│    │    │            │0 元，而完成交易。    │                │              │  一，第167 頁）          │                                        │
├──┼──┼──────┼───────────┼────────┼───────┼─────────────┼────────────────────┤
│ ㈦ │ 17 │109 年5 月27│證人傅本錱於右揭聯絡通│①109 年5 月27日│0.3 公克      │1.證人傅本錱於警詢、偵訊之│鄭瑞治販賣第二級毒品，處有期徒刑柒年。扣│
│    │    │日下午4 時5 │話時間，以其持用門號09│  下午3 時56分許│--------------│  證述（偵字第24765 號卷二│案如附表二編號㈠所示之物沒收；未扣案之犯│
│    │    │分許，被告住│00000000號之手機聯繫被│②109 年5 月27日│1,000 元      │  ，第299 至301 、359 至36│罪所得新臺幣壹仟元沒收，於全部或一部不能│
│    │    │處對面空地  │告鄭瑞治持用門號093740│  下午4 時5 分許│              │  0 頁）                  │沒收或不宜執行沒收時，追徵其價額。      │
│    │    │------------│6444號之手機，欲向鄭瑞│                │              │2.被告鄭瑞治本院審理之供述│                                        │
│    │    │傅本錱      │治購買右揭毒品，並相約│                │              │  （訴字卷，第37、39、62頁│                                        │
│    │    │            │於左揭交易時、地見面，│                │              │  ）                      │                                        │
│    │    │            │鄭瑞治交付右揭毒品後，│                │              │3.臺中市政府警察局大甲分局│                                        │
│    │    │            │證人傅本錱交付現金1,00│                │              │  譯文表（偵字第24765 號卷│                                        │
│    │    │            │0 元，而完成交易。    │                │              │  一，第266 頁）          │                                        │
│    │    │            │                      │                │              │                          │                                        │
├──┼──┼──────┼───────────┼────────┼───────┼─────────────┼────────────────────┤
│ ㈧ │ 18 │109 年5 月29│證人傅本錱於右揭聯絡通│①109 年5 月29日│0.3 公克      │1.證人傅本錱於警詢、偵訊之│鄭瑞治販賣第二級毒品，處有期徒刑柒年。扣│
│    │    │日晚間8 時5 │話時間，以其持用門號09│  晚間8 時2 分許│--------------│  證述（偵字第24765 號卷二│案如附表二編號㈠所示之物沒收；未扣案之犯│
│    │    │分許，被告住│00000000號之手機聯繫被│②109 年5 月29日│1,000 元      │  ，第301 至303 、360 頁）│罪所得新臺幣壹仟元沒收，於全部或一部不能│
│    │    │處對面空地  │告鄭瑞治持用門號093740│  晚間8 時5 分許│              │2.被告鄭瑞治本院審理之供述│沒收或不宜執行沒收時，追徵其價額。      │
│    │    │------------│6444號之手機，欲向鄭瑞│                │              │  （訴字卷，第37、39、62頁│                                        │
│    │    │傅本錱      │治購買右揭毒品，並相約│                │              │  ）                      │                                        │
│    │    │            │於左揭交易時、地見面，│                │              │3.臺中市政府警察局大甲分局│                                        │
│    │    │            │鄭瑞治交付右揭毒品後，│                │              │  譯文表（偵字第24765 號卷│                                        │
│    │    │            │證人傅本錱交付現金1,00│                │              │  一，第268 頁）          │                                        │
│    │    │            │0 元，而完成交易。    │                │              │                          │                                        │
├──┼──┼──────┼───────────┼────────┼───────┼─────────────┼────────────────────┤
│ ㈨ │ 14 │109 年5 月29│證人張阡明於右揭聯絡通│①109 年5 月29日│0.3 公克      │1.證人張阡明於警詢、偵訊之│鄭瑞治販賣第二級毒品，處有期徒刑參年陸月│
│    │    │日晚間11時29│話時間，以其持用門號09│  晚間11時13分許│--------------│  證述（偵字第24765 號卷二│。扣案如附表二編號㈠所示之物沒收；未扣案│
│    │    │分許，桃園市│00000000號之手機聯繫被│②109 年5 月29日│1,000 元      │  ，第148 至149 、229 頁）│之犯罪所得新臺幣壹仟元沒收，於全部或一部│
│    │    │梅高路與梅高│告鄭瑞治持用門號093740│  晚間11時27分許│              │2.被告鄭瑞治於偵訊及本院審│不能沒收或不宜執行沒收時，追徵其價額。  │
│    │    │路105巷旁   │6444號之手機，欲向鄭瑞│③109 年5 月29日│              │  理之供述（偵字第24765 號│                                        │
│    │    │------------│治購買右揭毒品，並相約│  晚間11時29分許│              │  卷二，第285 頁、訴字卷，│                                        │
│    │    │張阡明      │於左揭交易時、地見面，│                │              │  第36至38、62頁）        │                                        │
│    │    │            │鄭瑞治交付右揭毒品後，│                │              │3.臺中市政府警察局大甲分局│                                        │
│    │    │            │證人張阡明於不詳時地交│                │              │  譯文表（偵字第24765 號卷│                                        │
│    │    │            │付現金1,000 元，而完成│                │              │  一，第294 至295 頁）    │                                        │
│    │    │            │交易。                │                │              │                          │                                        │
├──┼──┼──────┼───────────┼────────┼───────┼─────────────┼────────────────────┤
│ ㈩ │ 19 │109 年6 月5 │證人傅本錱於右揭聯絡通│①109 年6 月5 日│0.3 公克      │1.證人傅本錱於警詢、偵訊之│鄭瑞治販賣第二級毒品，處有期徒刑柒年。扣│
│    │    │日晚間10時9 │話時間，以其持用門號09│  晚間7 時1 分許│--------------│  證述（偵字第24765 號卷二│案如附表二編號㈠所示之物沒收；未扣案之犯│
│    │    │分許，桃園市│00000000號之手機聯繫被│②109 年6 月5 日│1,000 元      │  ，第303 至305 、360 頁）│罪所得新臺幣壹仟元沒收，於全部或一部不能│
│    │    │楊梅區梅高路│告鄭瑞治持用門號093740│  晚間9 時56分許│              │2.被告鄭瑞治本院審理之供述│沒收或不宜執行沒收時，追徵其價額。      │
│    │    │54號豆天下永│6444號之手機，欲向鄭瑞│③109 年6 月5 日│              │  （訴字卷，第37、39、62頁│                                        │
│    │    │和豆漿      │治購買右揭毒品，並相約│  晚間10時9 分許│              │  ）                      │                                        │
│    │    │------------│於左揭交易時、地見面，│                │              │3.臺中市政府警察局大甲分局│                                        │
│    │    │傅本錱      │鄭瑞治交付右揭毒品後，│                │              │  譯文表（偵字第24765 號卷│                                        │
│    │    │            │證人傅本錱交付現金1,00│                │              │  一，第270 頁）          │                                        │
│    │    │            │0 元，而完成交易。    │                │              │                          │                                        │
│    │    │            │                      │                │              │                          │                                        │
├──┼──┼──────┼───────────┼────────┼───────┼─────────────┼────────────────────┤
│  │ 15 │109 年6 月12│證人張阡明於右揭聯絡通│①109 年6 月12日│0.3 公克      │1.證人張阡明於警詢、偵訊之│鄭瑞治販賣第二級毒品，處有期徒刑柒年。扣│
│    │    │日晚間7 時28│話時間，以其持用門號09│  下午4 時51分許│--------------│  證述（偵字第24765 號卷二│案如附表二編號㈠所示之物沒收；未扣案之犯│
│    │    │分許，桃園市│00000000號之手機聯繫被│②109 年6 月12日│1,000 元      │  ，第154 至155 、230 頁）│罪所得新臺幣壹仟元沒收，於全部或一部不能│
│    │    │楊梅區梅高路│告鄭瑞治持用門號093740│  晚間6 時58分許│              │2.被告鄭瑞治於本院審理之供│沒收或不宜執行沒收時，追徵其價額。      │
│    │    │106 號旁墳墓│6444號之手機，欲向鄭瑞│③109 年6 月12日│              │  述（訴字卷，第36至38、62│                                        │
│    │    │草堆        │治購買右揭毒品，並相約│  晚間7 時28分許│              │  頁）                    │                                        │
│    │    │------------│於左揭交易時、地見面，│                │              │3.臺中市政府警察局大甲分局│                                        │
│    │    │張阡明      │鄭瑞治交付右揭毒品後，│                │              │  譯文表（偵字第24765 號卷│                                        │
│    │    │            │證人張阡明交付現金1,00│                │              │  一，第301 頁）          │                                        │
│    │    │            │0 元，而完成交易。    │                │              │                          │                                        │
├──┼──┼──────┼───────────┼────────┼───────┼─────────────┼────────────────────┤
│  │ 1  │109 年6 月13│證人詹明桂於右揭聯絡通│①109 年6 月13日│0.3 公克      │1.證人詹明桂於警詢、偵訊之│鄭瑞治販賣第二級毒品，處有期徒刑參年陸月│
│    │    │日下午5 時8 │話時間，以其持用門號09│  下午4 時53分許│--------------│  證述（偵字第24765 號卷一│。扣案如附表二編號㈠所示之物沒收；未扣案│
│    │    │分許，桃園市│00000000號之手機聯繫被│②109 年6 月13日│1,000 元      │  ，第75至76、136 頁）    │之犯罪所得新臺幣壹仟元沒收，於全部或一部│
│    │    │楊梅區梅高路│告鄭瑞治持用門號093740│  下午5 時8 分許│              │2.被告鄭瑞治於偵訊及本院審│不能沒收或不宜執行沒收時，追徵其價額。  │
│    │    │104 號被告住│6444號之手機，欲向鄭瑞│                │              │  理之供述（偵字第24765 號│                                        │
│    │    │處對面路旁  │治購買右揭毒品，並相約│                │              │  卷二，第286 頁、訴字卷，│                                        │
│    │    │------------│於左揭交易時、地見面，│                │              │  第36至37、62頁）        │                                        │
│    │    │詹明桂      │鄭瑞治交付右揭毒品後，│                │              │3.臺中市政府警察局大甲分局│                                        │
│    │    │            │證人詹明桂交付現金1,00│                │              │  譯文表（偵字第24765 號卷│                                        │
│    │    │            │0 元，而完成交易。    │                │              │  一，第107 頁）          │                                        │
├──┼──┼──────┼───────────┼────────┼───────┼─────────────┼────────────────────┤
│  │ 20 │109 年6 月28│證人傅本錱於右揭聯絡通│①109 年6 月28日│0.3 公克      │1.證人傅本錱於警詢、偵訊之│鄭瑞治販賣第二級毒品，處有期徒刑柒年。扣│
│    │    │日上午7 時38│話時間，以其持用門號09│  晚間7 時38分許│--------------│  證述（偵字第24765 號卷二│案如附表二編號㈠所示之物沒收；未扣案之犯│
│    │    │分許，被告住│00000000號之手機聯繫被│                │1,000 元      │  ，第307 、360 頁）      │罪所得新臺幣壹仟元沒收，於全部或一部不能│
│    │    │處對面空地  │告鄭瑞治持用門號093740│                │              │2.被告鄭瑞治本院審理之供述│沒收或不宜執行沒收時，追徵其價額。      │
│    │    │------------│6444號之手機，欲向鄭瑞│                │              │  （訴字卷，第37、39、62頁│                                        │
│    │    │傅本錱      │治購買右揭毒品，並相約│                │              │  ）                      │                                        │
│    │    │            │於左揭交易時、地見面，│                │              │3.臺中市政府警察局大甲分局│                                        │
│    │    │            │鄭瑞治交付右揭毒品後，│                │              │  譯文表（偵字第24765 號卷│                                        │
│    │    │            │證人傅本錱交付現金1,00│                │              │  一，第276 頁）          │                                        │
│    │    │            │0 元，而完成交易。    │                │              │                          │                                        │
├──┼──┼──────┼───────────┼────────┼───────┼─────────────┼────────────────────┤
│  │ 21 │109 年7 月1 │證人傅本錱於右揭聯絡通│①109 年7 月1 日│不詳          │1.證人傅本錱於警詢、偵訊之│鄭瑞治販賣第二級毒品，處有期徒刑柒年。扣│
│    │    │日下午1 時31│話時間，以其持用門號09│  上午11時37分許│--------------│  證述（偵字第24765 號卷二│案如附表二編號㈠所示之物沒收；未扣案之犯│
│    │    │分許，桃園市│00000000號之手機聯繫被│②109 年7 月1 日│1,000 元      │  ，第309 、360 至361 頁）│罪所得新臺幣壹仟元沒收，於全部或一部不能│
│    │    │楊梅區中山北│告鄭瑞治持用門號093740│  中午12時55分許│              │2.被告鄭瑞治本院審理之供述│沒收或不宜執行沒收時，追徵其價額。      │
│    │    │路1 段391 號│6444號之手機，欲向鄭瑞│③109 年7 月1 日│              │  （訴字卷，第37、39頁）  │                                        │
│    │    │梅溪加油站  │治購買右揭毒品，並相約│  下午1 時25分許│              │3.臺中市政府警察局大甲分局│                                        │
│    │    │------------│於左揭交易時、地見面，│④109 年7 月1 日│              │  譯文表（偵字第24765 號卷│                                        │
│    │    │傅本錱      │鄭瑞治交付右揭毒品後，│  下午1 時31分許│              │  一，第277 頁）          │                                        │
│    │    │            │證人傅本錱交付現金1,00│                │              │                          │                                        │
│    │    │            │0 元，而完成交易。    │                │              │                          │                                        │
│    │    │            │                      │                │              │                          │                                        │
├──┼──┼──────┼───────────┼────────┼───────┼─────────────┼────────────────────┤
│  │ 22 │109 年7 月10│證人傅本錱於右揭聯絡通│①109 年7 月10日│0.3 公克      │1.證人傅本錱於警詢、偵訊之│鄭瑞治販賣第二級毒品，處有期徒刑柒年。扣│
│    │    │日上午5 時9 │話時間，以其持用門號09│  上午5 時2 分許│--------------│  證述（偵字第24765 號卷二│案如附表二編號㈠所示之物沒收；未扣案之犯│
│    │    │分許，被告住│00000000號之手機聯繫被│②109 年7 月10日│1,000 元      │  ，第311 、361 頁）      │罪所得新臺幣壹仟元沒收，於全部或一部不能│
│    │    │處對面空地  │告鄭瑞治持用門號093740│  下午5 時9 分許│              │2.被告鄭瑞治本院審理之供述│沒收或不宜執行沒收時，追徵其價額。      │
│    │    │------------│6444號之手機，欲向鄭瑞│                │              │  （訴字卷，第37、39、62頁│                                        │
│    │    │傅本錱      │治購買右揭毒品，並相約│                │              │  ）                      │                                        │
│    │    │            │於左揭交易時、地見面，│                │              │3.臺中市政府警察局大甲分局│                                        │
│    │    │            │鄭瑞治交付右揭毒品後，│                │              │  譯文表（偵字第24765 號卷│                                        │
│    │    │            │證人傅本錱交付現金1,00│                │              │  一，第280 頁）          │                                        │
│    │    │            │0 元，而完成交易。    │                │              │                          │                                        │
├──┼──┼──────┼───────────┼────────┼───────┼─────────────┼────────────────────┤
│  │ 2  │109 年7 月10│證人詹明桂於右揭聯絡通│①109 年7 月10日│0.3 公克      │1.證人詹明桂於警詢、偵訊之│鄭瑞治販賣第二級毒品，處有期徒刑參年陸月│
│    │    │日上午11時57│話時間，以其持用門號09│  上午8 時46分許│--------------│  證述（偵字第24765 號卷一│。扣案如附表二編號㈠所示之物沒收；未扣案│
│    │    │分許，楊梅火│00000000號之手機聯繫被│②109 年 7月10日│1,000 元      │  ，第76至78、136 頁）    │之犯罪所得新臺幣壹仟元沒收，於全部或一部│
│    │    │車站旁三商巧│告鄭瑞治持用門號093740│  上午9 時4 分許│              │2.被告鄭瑞治於偵訊及本院審│不能沒收或不宜執行沒收時，追徵其價額。  │
│    │    │福門口      │6444號之手機，欲向鄭瑞│③109 年7 月10日│              │  理之供述（偵字第24765 號│                                        │
│    │    │------------│治購買右揭毒品，並相約│  上午9 時7 分許│              │  卷二，第286 頁、訴字卷，│                                        │
│    │    │詹明桂      │於左揭交易時、地見面，│④109 年7 月10日│              │  第36至37、62頁）        │                                        │
│    │    │            │鄭瑞治交付右揭毒品後，│  上午9 時21分許│              │3.臺中市政府警察局大甲分局│                                        │
│    │    │            │證人詹明桂交付現金1,00│⑤109 年7 月10日│              │  譯文表（偵字第24765 號卷│                                        │
│    │    │            │0 元，而完成交易。    │  上午9 時23分許│              │  一，第111 至113 頁）    │                                        │
│    │    │            │                      │⑥109 年7 月10日│              │                          │                                        │
│    │    │            │                      │  上午10時35分許│              │                          │                                        │
│    │    │            │                      │⑦109 年7 月10日│              │                          │                                        │
│    │    │            │                      │  上午11時49分許│              │                          │                                        │
│    │    │            │                      │⑧109 年7 月10日│              │                          │                                        │
│    │    │            │                      │  上午11時57分許│              │                          │                                        │
├──┼──┼──────┼───────────┼────────┼───────┼─────────────┼────────────────────┤
│  │ 10 │109 年7 月11│證人鄭瑞松於右揭聯絡通│①109 年7 月11日│0.3 公克      │1.證人鄭瑞松於警詢、偵訊之│鄭瑞治販賣第二級毒品，處有期徒刑參年陸月│
│    │    │日晚間7 時30│話時間，以其持用門號09│  晚間7 時30分許│--------------│  證述（偵字第24765 號卷一│。扣案如附表二編號㈠所示之物沒收；未扣案│
│    │    │分許，被告住│00000000號之手機聯繫被│                │1,000 元      │  ，第193 、197 、230 、  │之犯罪所得新臺幣壹仟元沒收，於全部或一部│
│    │    │處旁豬舍    │告鄭瑞治持用門號093740│                │              │  237 頁）                │不能沒收或不宜執行沒收時，追徵其價額。  │
│    │    │------------│6444號之手機，欲向鄭瑞│                │              │2.被告鄭瑞治於偵訊及本院審│                                        │
│    │    │鄭瑞松      │治購買右揭毒品，並相約│                │              │  理之供述（偵字第24765 號│                                        │
│    │    │            │於左揭交易時、地見面，│                │              │  卷二，第286 頁、訴字卷，│                                        │
│    │    │            │鄭瑞治交付右揭毒品後，│                │              │  第36、38、62頁）        │                                        │
│    │    │            │證人鄭瑞松交付現金1,00│                │              │3.臺中市政府警察局大甲分局│                                        │
│    │    │            │0 元，而完成交易。    │                │              │  譯文表（偵字第24765 號卷│                                        │
│    │    │            │                      │                │              │  一，第213 頁）          │                                        │
├──┼──┼──────┼───────────┼────────┼───────┼─────────────┼────────────────────┤
│  │ 3  │109 年7 月14│證人詹明桂於右揭聯絡通│①109 年7 月14日│0.3 公克      │1.證人詹明桂於警詢、偵訊之│鄭瑞治販賣第二級毒品，處有期徒刑參年陸月│
│    │    │日下午3 時3 │話時間，以其持用門號09│  下午3 時3 分許│--------------│  證述（偵字第24765 號卷一│。扣案如附表二編號㈠所示之物沒收；未扣案│
│    │    │分許，被告住│00000000號之手機聯繫被│                │1,000 元      │  ，第78至79、137 頁）    │之犯罪所得新臺幣壹仟元沒收，於全部或一部│
│    │    │處對面路旁  │告鄭瑞治持用門號093740│                │              │2.被告鄭瑞治於偵訊及本院審│不能沒收或不宜執行沒收時，追徵其價額。  │
│    │    │------------│6444號之手機，欲向鄭瑞│                │              │  理之供述（偵字第24765 號│                                        │
│    │    │詹明桂      │治購買右揭毒品，並相約│                │              │  卷二，第286 頁、訴字卷，│                                        │
│    │    │            │於左揭交易時、地見面，│                │              │  第36至37、62頁）        │                                        │
│    │    │            │鄭瑞治交付右揭毒品後，│                │              │3.臺中市政府警察局大甲分局│                                        │
│    │    │            │證人詹明桂交付現金1,00│                │              │  譯文表（偵字第24765 號卷│                                        │
│    │    │            │0 元，而完成交易。    │                │              │  一，第115 頁）          │                                        │
├──┼──┼──────┼───────────┼────────┼───────┼─────────────┼────────────────────┤
│  │16  │109 年7 月17│證人張阡明於右揭聯絡通│①109 年7 月17日│0.3 公克      │1.證人張阡明於警詢、偵訊之│鄭瑞治販賣第二級毒品，處有期徒刑拾年。扣│
│    │    │日下午3 時1 │話時間，以其持用門號09│  下午2 時40分許│--------------│  證述（偵字第24765 號卷二│案如附表二編號㈠所示之物沒收；未扣案之犯│
│    │    │分許，桃園市│00000000號之手機聯繫被│②109 年7 月17日│1,000 元      │  ，第160 至161 、231 頁）│罪所得新臺幣壹仟元沒收，於全部或一部不能│
│    │    │楊梅區梅高路│告鄭瑞治持用門號093740│  下午3 時1 分許│              │2.被告鄭瑞治於本院審理之供│沒收或不宜執行沒收時，追徵其價額。      │
│    │    │106 號旁墳墓│6444號之手機，欲向鄭瑞│                │              │  述（訴字卷，第36至38、62│                                        │
│    │    │草堆        │治購買右揭毒品，並相約│                │              │  頁）                    │                                        │
│    │    │------------│於左揭交易時、地見面，│                │              │3.臺中市政府警察局大甲分局│                                        │
│    │    │張阡明      │鄭瑞治交付右揭毒品後，│                │              │  譯文表（偵字第24765 號卷│                                        │
│    │    │            │證人張阡明交付現金1,00│                │              │  一，第307 頁）          │                                        │
│    │    │            │0 元，而完成交易。    │                │              │                          │                                        │
├──┼──┼──────┼───────────┼────────┼───────┼─────────────┼────────────────────┤
│  │ 4  │109 年7 月26│證人詹明桂於右揭聯絡通│①109 年7 月26日│0.3 公克      │1.證人詹明桂於警詢、偵訊之│鄭瑞治販賣第二級毒品，處有期徒刑伍年。扣│
│    │    │日下午2 時27│話時間，以其持用門號09│  下午2 時21分許│--------------│  證述（偵字第24765 號卷一│案如附表二編號㈠所示之物沒收；未扣案之犯│
│    │    │分許，被告住│00000000號之手機聯繫被│②109 年7 月26日│1,000 元      │  ，第79至80、137 頁）    │罪所得新臺幣壹仟元沒收，於全部或一部不能│
│    │    │處對面路旁  │告鄭瑞治持用門號093740│  下午2 時27分許│              │2.被告鄭瑞治於偵訊及本院審│沒收或不宜執行沒收時，追徵其價額。      │
│    │    │------------│6444號之手機，欲向鄭瑞│                │              │  理之供述（偵字第24765 號│                                        │
│    │    │詹明桂      │治購買右揭毒品，並相約│                │              │  卷二，第286 頁、訴字卷，│                                        │
│    │    │            │於左揭交易時、地見面，│                │              │  第36至37、62頁）        │                                        │
│    │    │            │鄭瑞治交付右揭毒品後，│                │              │3.臺中市政府警察局大甲分局│                                        │
│    │    │            │證人詹明桂另於附表編號│                │              │  譯文表（偵字第24765 號卷│                                        │
│    │    │            │5 所示時間交付現金1,00│                │              │  一，第117 頁）          │                                        │
│    │    │            │0 元，而完成交易。    │                │              │                          │                                        │
├──┼──┼──────┼───────────┼────────┼───────┼─────────────┼────────────────────┤
│  │ 9  │109 年8 月6 │證人鄭瑞毅於右揭聯絡通│①109 年8 月6 日│1 公克        │1.證人鄭瑞毅於警詢、偵訊之│鄭瑞治販賣第二級毒品，處有期徒刑伍年貳月│
│    │    │日晚間11 時4│話時間，以其持用門號09│  晚間9 時3 分許│--------------│  證述（偵字第24765 號卷一│。扣案如附表二編號㈠所示之物沒收；未扣案│
│    │    │分許，鄭大模│00000000號之手機聯繫被│②109 年8 月6 日│3,000 元      │  ，第150 至151 、187 頁）│之犯罪所得新臺幣參仟元沒收，於全部或一部│
│    │    │公祠堂停車場│告鄭瑞治持用門號093740│  晚間9 時39分許│              │2.被告鄭瑞治於偵訊及本院審│不能沒收或不宜執行沒收時，追徵其價額。  │
│    │    │------------│6444號之手機，欲向鄭瑞│③109 年8 月11日│              │  理之供述（偵字第24765 號│                                        │
│    │    │鄭瑞毅      │治購買右揭毒品，並相約│  晚間11時4 分許│              │  卷二，第286 頁、訴字卷，│                                        │
│    │    │            │於左揭交易時、地見面，│                │              │  第36、38、62頁）        │                                        │
│    │    │            │鄭瑞治交付右揭毒品後，│                │              │3.臺中市政府警察局大甲分局│                                        │
│    │    │            │證人鄭瑞毅交付現金3,00│                │              │  譯文表（偵字第24765 號卷│                                        │
│    │    │            │0 元，而完成交易。    │                │              │  一，第173 頁）          │                                        │
├──┼──┼──────┼───────────┼────────┼───────┼─────────────┼────────────────────┤
│  │ 5  │109 年8 月11│證人詹明桂於右揭聯絡通│①109 年8 月11日│0.3 公克      │1.證人詹明桂於警詢、偵訊之│鄭瑞治販賣第二級毒品，處有期徒刑伍年。扣│
│    │    │日上午9 時21│話時間，以其持用門號09│  上午8 時39分許│--------------│  證述（偵字第24765 號卷一│案如附表二編號㈠所示之物沒收；未扣案之犯│
│    │    │分許，桃園市│00000000號之手機聯繫被│②109 年8 月11日│1,000 元      │  ，第80至82、137 至138 頁│罪所得新臺幣壹仟元沒收，於全部或一部不能│
│    │    │楊梅區楊新路│告鄭瑞治持用門號093740│  上午8 時44分許│              │  ）                      │沒收或不宜執行沒收時，追徵其價額。      │
│    │    │18巷2 號台灣│6444號之手機，欲向鄭瑞│③109 年8 月11日│              │2.被告鄭瑞治於偵訊及本院審│                                        │
│    │    │自來水公司楊│治購買右揭毒品，並相約│  上午9 時12分許│              │  理之供述（偵字第24765 號│                                        │
│    │    │梅服務所旁  │於左揭交易時、地見面，│④109 年8 月11日│              │  卷二，第286 頁、訴字卷，│                                        │
│    │    │------------│鄭瑞治交付右揭毒品後，│  上午9 時15分許│              │  第36至37、62頁）        │                                        │
│    │    │詹明桂      │證人詹明桂交付現金1,00│⑤109 年8 月11日│              │3.臺中市政府警察局大甲分局│                                        │
│    │    │            │0 元，而完成交易。    │  上午9 時17分許│              │  譯文表（偵字第24765 號卷│                                        │
│    │    │            │                      │⑥109 年8 月11日│              │  一，第121 至123 頁）    │                                        │
│    │    │            │                      │  上午9 時21分許│              │                          │                                        │
└──┴──┴──────┴───────────┴────────┴───────┴─────────────┴────────────────────┘
附表二：
┌──┬───────────┬──┬───┬─────────────┬──────────────────┬────────┐
│編號│物品名稱              │數量│所有人│扣案地點                  │備註                                │諭知沒收之法條  │
├──┼───────────┼──┼───┼─────────────┼──────────────────┼────────┤
│ ㈠ │OPPO A9 手機（門號：09│1 支│鄭瑞治│桃園市○○區○○路000 號【│供犯罪所用之物                      │毒品危害防制條例│
│    │00000000號；IMEI：8681│    │      │扣押物品目錄表，詳偵24765 │                                    │第19條第1 項    │
│    │00000000000號）       │    │      │號卷一，第49頁】          │                                    │                │
├──┼───────────┼──┼───┼─────────────┼──────────────────┼────────┤
│ ㈡ │吸食器                │1 組│同上  │同上                      │無證據證明係供犯罪使用、犯罪預備之物│不予沒收        │
│    │                      │    │      │                          │或犯罪所生之物。                    │                │
├──┼───────────┼──┼───┼─────────────┼──────────────────┼────────┤
│ ㈢ │夾鏈袋                │1 包│同上  │同上                      │無證據證明係供犯罪使用、犯罪預備之物│不予沒收        │
│    │                      │    │      │                          │或犯罪所生之物，亦非違禁物。        │                │
└──┴───────────┴──┴───┴─────────────┴──────────────────┴────────┘
附錄本案論罪科刑法條：
毒品危害防制條例第4條
製造、運輸、販賣第一級毒品者，處死刑或無期徒刑；處無期徒
刑者，得併科新臺幣三千萬元以下罰金。
製造、運輸、販賣第二級毒品者，處無期徒刑或十年以上有期徒
刑，得併科新臺幣一千五百萬元以下罰金。
製造、運輸、販賣第三級毒品者，處七年以上有期徒刑，得併科
新臺幣一千萬元以下罰金。
製造、運輸、販賣第四級毒品者，處五年以上十二年以下有期徒
刑，得併科新臺幣五百萬元以下罰金。
製造、運輸、販賣專供製造或施用毒品之器具者，處一年以上七
年以下有期徒刑，得併科新臺幣一百五十萬元以下罰金。
前五項之未遂犯罰之。
修正前毒品危害防制條例第4條
製造、運輸、販賣第一級毒品者，處死刑或無期徒刑；處無期徒
刑者，得併科新臺幣二千萬元以下罰金。
製造、運輸、販賣第二級毒品者，處無期徒刑或七年以上有期徒
刑，得併科新臺幣一千萬元以下罰金。
製造、運輸、販賣第三級毒品者，處七年以上有期徒刑，得併科
新臺幣七百萬元以下罰金。
製造、運輸、販賣第四級毒品者，處五年以上十二年以下有期徒
刑，得併科新臺幣三百萬元以下罰金。
製造、運輸、販賣專供製造或施用毒品之器具者，處一年以上七
年以下有期徒刑，得併科新臺幣一百萬元以下罰金。
前五項之未遂犯罰之。